【裁判字號】    90,再易,69
【裁判日期】    900910
【裁判案由】    給付工程款
【裁判全文】
台灣高等法院民事判決  九十年度再易字第六九號
    再審  原告  端儀營造工程有限公司
    法定代理人  林斯明
    再審  被告  台北市政府國民住宅處
    法定代理人  王清海
右當事人間請求給付工程款事件，再審原告對於中華民國九十年六月二十六日本院八
十九年度上易字第四七一號確定判決提起再審，本院判決如左：
    主    文
再審之訴駁回。
再審訴訟費用由再審原告負擔。
    事    實
甲、再審原告方面：
一、聲明：
（一）鈞院八十九年度上易字第四七一號確定判決不利於再審原告部分廢棄。
（二）右廢棄部分，再審被告應給付原告新台幣二十三萬三千四百四十五元，及自民
      國八十九年九月十六日起至清償日止按年息百分之五計算之利息。
二、陳述：關於再審原告所得請求之工程款為若干，最重要之證據為兩造及相關人員
    於八十九年五月十二日共同會勘系爭工程所作成之「會勘紀錄」。詎原法院漏未
    斟酌該「會勘紀錄」，僅憑訴外人廖俊添建築師事務所於八十七年一月十六日發
    出，與本案並無關連之傳真函，逕認再審原告已同意自行吸收系爭工程項目二「
    緣石增做」、項目三「東側、西側、北側變更為階梯組模」，及項目六「花石砌
    磚貼窯燒花崗石增做」之施工費用，進而廢棄第一審判決，改判駁回再審原告此
    部分工程款之請求。原確定判決顯有就足影響於判決之重要證據漏未斟酌之違法
    ，且嚴重損及再審原告之權益，為此依民事訴訟法第四百九十七條規定，提起再
    審之訴，以資救濟。
三、證據：提出詳細表、單價分析表各三紙及會勘紀錄、傳真函各乙紙。
乙、再審被告方面：未為任何聲明或陳述。
    理    由
一、本件再審原告起訴主張：關於再審原告所得請求之工程款為若干，最重要之證據
    為兩造及相關人員於民國八十九年五月十二日共同會勘系爭工程所作成之「會勘
    紀錄」。詎原法院漏未斟酌該「會勘紀錄」，僅憑訴外人廖俊添建築師事務所於
    八十七年一月十六日發出，與本案並無關連之傳真函，逕認再審原告已同意自行
    吸收系爭工程項目二「緣石增做」、項目三「東側、西側、北側變更為階梯組模
    」，及項目六「花石砌磚貼窯燒花崗石增做」之施工費用，進而廢棄第一審判決
    ，改判駁回再審原告此部分工程款之請求。原確定判決顯有就足影響於判決之重
    要證據漏未斟酌之違法，且嚴重損及再審原告之權益，為此依民事訴訟法第四百
    九十七條規定，提起再審之訴，以資救濟等語。
二、按依第四百六十六條不得上訴於第三審法院之事件，除前條規定外，其經第二審
    確定之判決，如就足影響於判決之重要證物，漏未斟酌者，亦得提起再審之訴，
    民事訴訟法第四百九十七條固有明文，惟所謂重要證據漏未斟酌，係指前第二審
    言詞辯論終結前，已經存在並已為證據聲明之證據，而第二審法院並未認為不必
    要而仍忽略證據聲明未為調查，或已為調查而未就其調查之結果予以判斷者而言
    。若法院已在前判決理由中對該證據之取捨、與當事人主張之關係等表示意見，
    則為已加斟酌，不得做為再審理由。
三、經查：本件再審原告所指原確定判決漏未斟酌之證物即兩造於八十九年五月十二
    日共同會勘系爭工程所製之會勘紀錄，業據再審原告於本院前訴訟程序提出，並
    經原法院採納，而於判決理由欄第四項內敘明該會勘紀錄得做為支持再審原告主
    張之佐證，是再審原告稱原法院漏未斟酌該會勘紀錄云云，顯非真實。且原法院
    之所以駁回再審原告關於系爭工程項目二「緣石增做」、項目三「東側、西側、
    北側變更為階梯組模」，及項目六「花石砌磚貼窯燒花崗石增做」部分工程款之
    請求，乃因再審被告所提訴外人廖俊添建築師事務所於八十七年一月六日致再審
    被告之傳真函中，記載此部分施工費用再審原告同意自行吸收，再審原告並在傳
    真函上蓋印公司章及法定代理人私章，故認再審被告抗辯該等項目已經再審原告
    同意自行吸收乙節為可採，從而駁回再審原告此部分工程款之請求。綜上所述，
    足見原確定判決並無漏未斟酌該會勘紀錄，而係基於其他證據始駁回再審原告就
    系爭工程項目二、三、六所為之工程款請求。再審原告提起本件再審之訴，謂原
    確定判決有就足影響於判決之重要證物漏未斟酌之違法云云，顯無理由，爰依民
    事訴訟法第五百零二條第二項規定，不經言詞辯論，逕以判決駁回之。
四、據上論結，本件再審之訴為無理由，爰判決如主文。
中      華      民      國    九十      年      九      月      十      日
                                  民事第九庭
                                      審判長法  官  吳  謙  仁
                                            法  官  蘇  瑞  華
                                            法  官  魏  大  喨
右正本係照原本作成。
不得再上訴。
中      華      民      國    九十      年      九      月      十二    日
                                            書記官  黃  美  玉


司法院資訊處製作；財團法人民間司法改革基金會備份。
